臺灣彰化地方法院刑事判決　　　　　　　　　　　　　九十三年度交訴字第四八號
　　公　訴　人　臺灣彰化地方法院檢察署檢察官
　　被　　　告　丙○○
右列被告因過失致死案件，經檢察官提起公訴（九十三年度偵字第三○八二號），本
院依簡式審判程序判決如左：
    主  文
丙○○服用酒類，不能安全駕駛動力交通工具而駕駛，處有期徒刑肆月；又從事業務
之人，因業務上之過失致人於死，處有期徒刑壹年貳月。應執行有期徒刑壹年肆月。
    事  實
一、丙○○係景山交通股份有限公司之聯結車司機，為從事業務之人，明知飲酒將導
    致意識不清、判斷力減退之副作用，無法安全駕駛車輛，猶於民國九十二年十二
    月三十日中午十二時三十分許，在雲林縣斗南鎮飲用含酒精成分之保力達二瓶半
    ，至同日十三時二十分許結束後，其呼氣酒精濃度達每公升○˙六六毫克以上，
    已達不能安全駕駛動力交通工具之程度，竟仍駕駛車號ＭＷ─三五○號營業用半
    聯結車，自斗南交流道駛上國道一號高速公路由南往北方向行駛，而於行經國道
    一號高速公路一九四公里九○○公尺北上車道處，其原應注意汽車行進中駕駛人
    應注意車前狀況，隨時採取必要安全措施。而依當時情形又無不能注意之情事，
    竟因酒後意識不清疏於注意，先追撞由張豐華所駕駛之車號ＤＢ─二五八三號自
    用小客車後，再追撞由余致浩所駕駛之車號ＭＵ─五四六三號自用小客車，使車
    號ＭＵ─五四六三號自用小客車再追撞鄭宗南所駕駛之車號Ｂ七─九三九五號自
    用小客車，而車號ＭＷ─三五○號聯結車則續往前追撞由黃獻誠所駕駛之車號Ｘ
    六─五一九○號自用小客車、由方佳玲所駕駛之車號ＱＲ─八七○八號自用小客
    車、由李樹林所駕駛之車號Ｊ六─五一二九號自用小客車及由李忠正所駕駛之車
    號二Ｗ─四二五號營業小貨車，致車號二Ｗ─四二五號營業小貨車翻覆壓到由林
    進發所駕駛之車號Ｚ五─五四一一號自用小客車，另車號ＭＷ─三五○號聯結車
    則再追撞由呂福隆所駕駛之車號ＹＹ─八二一五號自用小客車、由葉宗維所駕駛
    之車號Ｂ三─一七五七號自用小客車，並將車號Ｂ三─一七五七號自用小客車往
    前推撞由陳呈奇所駕駛之車號Ｍ二─五九四○號自用小客車，致車號Ｂ三─一七
    五七號自用小客車起火燃燒，使駕駛葉宗維逃生不及，而遭火吞噬死亡。嗣經警
    方到車禍現場處理，並對丙○○進行酒精濃度測試，測得其呼氣酒精濃度為每公
    升○˙六六毫克而查知上情。
二、案經內政部警政署國道公路警察局第三警察隊報告臺灣彰化地方法院檢察署檢察
    官相驗後，由檢察官自動檢舉偵查起訴。
    理  由
一、訊據被告丙○○對於右揭犯罪事實坦承不諱，核與被害人葉宗維之妻甲○○、之
    母乙○○○於警詢及偵查中指訴情節相符，復經證人張豐華、余致浩、鄭宗南、
    黃獻誠、方佳玲、李樹林、李忠正、林進發、陳呈奇證述屬實，並有內政部警政
    署國道公路警察局第三警察隊交通事故調查報告表、舉發違反道路交通管理事件
    通知單（公警局交字第三○二三五一七五號）影本、呼氣酒精濃度測試紀錄各一
    份、相片二十八張附卷可稽。另本件車禍被害人葉宗維因此受傷死亡，亦經臺灣
    彰化地方法院檢察署檢察官督同檢驗員相驗屬實，製有相驗筆錄、相驗屍體證明
    書、驗斷書在卷可憑。按酒精濃度呼氣達每公升○‧五五毫克或血液濃度達○‧
    一一％以上者，肇事率為一般正常人之十倍，已達不能安全駕駛動力交通工具之
    標準，有法務部八十八年五月十八日法八八檢字第○○一六六九號函可參。本件
    被告於酒後駕車上路而發生車禍，且於車禍後，經警方所檢測呼氣酒精濃度達每
    公升○˙六六毫克，酒精濃度應已超過每公升○‧五五毫克，顯然已不能安全駕
    駛動力交通工具。再按駕駛人應注意車前狀況，隨時採取必要安全措施，道路交
    通安全規則第九十四條第三項定有明文。被告駕車自應注意上述道路交通安全規
    定。又依附卷之交通事故調查報告表所載，本件肇事時、地之天候、路況皆良好
    ，且肇事當時，亦無不能注意之情事，其竟疏未注意及此，貿然酒後駕車而不勝
    酒力，連續追撞多輛汽車，致被害人葉宗維所駕駛之車號Ｂ三─一七五七號自用
    小客車於被追撞後，起火燃燒，被害人葉宗維因逃生不及而當場被活活燒死。可
    證被告之酒後駕車失當行為，顯有過失。再如上開檢察官相驗所見，被害人葉宗
    維確因本件車禍，被燒死於車內，則被告丙○○過失駕車肇事行為，與被害人葉
    宗維之死亡結果間，自具有相當因果關係。本件事證明確，被告之酒後駕車及過
    失致死犯行均堪認定。
二、核被告丙○○於案發時係景山交通股份有限公司之聯結車司機，為從事業務之人
    ，於飲用酒類後，已達於不能安全駕駛動力交通工具之程度，竟猶執意駕車執行
    業務，且因過失駕車行為致人於死，所為係犯刑法第一百八十五條之三之服用酒
    類不能安全駕駛動力交通工具而駕駛罪及同法第二百七十六條第二項之業務過失
    致死罪。其所犯前開二罪間，犯意各別，行為互殊，應予分論併罰。被告酒醉駕
    車致使被害人葉宗維死亡，依法應負刑事責任，就其所犯業務過失致死罪部分應
    依道路通管理處罰條例第八十六條第一項之規定加重其刑。爰審酌被告明知自己
    飲酒後，精神狀態已受相當影響，竟然駕車行駛國道一號高速公路，對於道路公
    共安全之危害甚鉅，雖其已與被害人均達成和解，然本件其過失程度實屬重大，
    且所造成之損害非微，及犯後坦承犯行，態度尚佳等一切情狀，就所犯前開二罪
    分別量處如主文所示之刑，並定其應執行之刑，以示懲儆。
據上論斷，應依刑事訴訟法第二百七十三條之一第一項、第二百九十九條第一項前段
，道路交通管理處罰條例第八十六條第一項，刑法第一百八十五條之三、第二百七十
六條第二項、第五十一條第五款，罰金罰鍰提高標準條例第一條前段，判決如主文。
本案經檢察官陳德芳到庭執行職務。
中      華      民      國    九十三    年      六      月     十四     日
                                臺灣彰化地方法院交通法庭
                                    法      官      紀  佳  良
右正本證明與原本無異。
如不服本判決應於判決送達後十日內向本院提出上訴狀( 須附繕本 )。
告訴人或被害人對於判決如有不服具備理由請求檢察官上訴者，其上訴期間之計算係
以檢察官收受判決正本之日期為準。
                                    法院書記官      陳  鍚  威
中      華      民      國    九十三    年      六      月     十五     日
附錄本案論罪科刑法條
刑法第一百八十五條之三：
服用毒品、麻醉藥品、酒類或其他相類之物，不能安全駕駛動力交通工具而駕駛者，
處一年以下有期徒刑、拘役或三萬元以下罰金。
刑法第二百七十六條第二項：
從事業務之人，因業務上之過失犯前項之罪者，處五年以下有期徒刑或拘役，得併科
三千元以下罰金。
